# 公司内设的厨房设备计提的折旧

提问人：yjhly2011 时间：2023-08-05 12:18:16
大家好，公司内设一个厨房间，采购的设备单价超过 2000 元的计入了固定资产核算，该类设备是否可以列入“与生产经营活动有关的器具、工具、家具等，折旧期限为 5 年”，另外每月计提的折旧额计入了管理费用-折旧费。谢谢！

回答人：chenyiwei
这个厨房如果主要是为员工的工作餐服务的，其折旧可以列入福利费。折旧年限参照同类器具、设备的折旧年限。